臺灣臺南地方法院交通事件裁定　　　　 96年度交聲字第651號
原處分機關　交通部公路總局嘉義區監理所台南監理站
異議人即受
處分人　　　甲○○
上列受處分人因違反道路交通管理處罰條例案件，對於交通部公
路總局嘉義區監理所台南監理站，民國96年7月24日所為之裁決
處分（處分案號：嘉監南字第裁74-NF0000000號），聲明異議，
本院裁定如下：
      主  文
異議駁回。
      理  由
一、原處分意旨略以：異議人即受處分人甲○○（下稱異議人）
    所有車號5W-4490號自用小客車，於民國96年3月27日下午13
    時54分許，經人駕駛行經最高限速為每小時60公里之高雄縣
    內門鄉台3線 (實踐大學出入口處)時，因以每小時79公里之
    速度，超速19公里行駛，經高雄縣政府警察局旗山分局警員
    (以下稱舉發機關)予以製單逕行舉發。嗣後原處分機關即交
    通部公路總局嘉義區監理所台南監理站，以異議人違規事實
    明確，乃依道路交通管理處罰條例 (下稱處罰條例)第40條
    及第63條，暨違反道路交通管理事件統一裁罰基準之規定，
    裁處異議人罰鍰新台幣（下同）1600元，並記違規點數1點
    等語。
二、本件聲明異議意旨略以：異議人係於未被告知之情況下才超
    速違規，又違規2個月後才收到罰單通知，再異議人違規情
    節輕微，應不予處罰云云，餘如聲明異議狀所載，為此聲明
    異議，請求撤銷原處分。
三、按汽車駕駛人，行車速度，超過規定之最高時速，除有第43
    條第1項第2款情形 (超速60公里)外，處1200元以上2400元
    以下罰鍰。再汽車駕駛人有違反處罰條例第40條規定者，除
    依原條款處罰鍰外，並各記違規點數1點，處罰條例第40條
    及第63條第1項第1款，分別定有明文。又行車速度超過規定
    之最高速限或低於規定之最低速限之違規行為，採用固定或
    非固定式科學儀器取得證據資料證明者，於一般道路須至少
    於100公尺前，明顯標示之；處罰條例第7條之2第3項，亦有
    明文。
四、本院審酌：
  (一)異議人所有車號5W-4490號自用小客車，於上述時、地，因
    以每小時79公里之速度，超速19公里行駛，經舉發機關予以
    製單逕行舉發。嗣後原處分機關依處罰條例第40條及第63條
    第1項，暨違反道路交通管理事件統一裁罰基準之規定，裁
    處異議人罰鍰1600元，並記違規點數1點，該裁決書並由第
    三人張弘勳代為領取等事實，有：
　　原處分機關裁決書。
 　 舉發機關舉發違反道路交通管理事件通知單影本1紙。
    張弘勳駕照影本1份(見本院卷第5、6頁)。
    本院96年8月13日電話紀錄表1紙 (見本院卷第14頁）。
    等件為證，且為異議人所不否認，此部分事實當可認定。
  (二)經查：高雄縣內門鄉台3線為一般道路，又舉發違規拍照地
    點，距離限速60公里之警告標示牌為122公尺，此有舉發機
    關高縣旗警交字第0960009764號函暨其所附違規地點違規告
    示牌與固定式測速照相設備照片2幀 (見本院卷第16、17頁)
    在卷可稽，因此，本件舉發違規證據資料之取得即符合上揭
    處罰條例第7條之2第3項之規定，故逕行舉發即為合法。異
    議人主張係於未被告知之情況下才超速違規，經核於法即無
    理由。
  (三)按違反本條例之行為，自行為成立之日起，逾3個月不得舉
    發；處罰條例第90條前段定有明文。經查：本件違規時間係
    96年3月27日，舉發機關填單日期即舉發違規日期則為96年5
    月8日，此有舉發通知單影本1紙在卷可證。是故，於舉發機
    關舉發本件違規時，尚未逾法定3個月舉發期限。故異議人
    主張違規2個月後才收到罰單通知云云，經核亦無理由。
  (四)次按違反行政法上義務應受法定最高額3000以下罰鍰之處罰
    ，其情節輕微，認以不處罰為適當者，得免予處罰，行政罰
    法第19條第1項，雖有明文。然查：車輛超速行駛，常為肇
    事造成死傷之重要因素，對於交通安全之危害甚大，難認係
    輕微之違規行為，況異議人違規時，超過最高限速19公里行
    駛，更足認對於道路上其他人車及自己造成極大危險，違規
    行為重大，自不宜適用該條予以免罰，異議人此部分異議，
    亦無理由。
  (五)至其餘異議理由，因與本件裁決是否合法並無關聯，本院爰
    不一一論述，附此敘明。
五、綜上所述，異議人於前述時、地，超速行駛之違規事實既可
    認定，原處分機關裁處異議人罰鍰1600元，並記違規點數1
    點，經核於法即無違誤，異議人異議內容，並無理由，應予
    駁回。
六、據上論斷，應依道路交通案件處理辦法第19條，裁定如主文
    。
中　　華　　民　　國　　96　　年　　12　　月　　31　　日
　　　　　　  　　　　　交通法庭法　官　蔡直青
以上正本證明與原本無異。
如不服本裁定，應於收受送達後5日內向本院提出抗告狀。（應
附繕本）
                                書記官  劉鴻瑛
中　　華　　民　　國　　97　　年　　1 　　月　　4 　　日
